臺灣臺南地方法院刑事裁定　　　　　　100年度交聲字第737號
原處分機關　交通部公路總局嘉義區監理所臺南監理站
異　議　人　王忠誠
即受處分人
上列受處分人因違反道路交通管理處罰條例案件，對於交通部公
路總局嘉義區監理所臺南監理站中華民國100 年9 月28日所為之
裁決處分（處分案號：嘉監南字第裁74－BBB020082 號），聲明
異議，本院裁定如下：
    主  文
異議駁回。
    理  由
一、原處分意旨略以：異議人即受處分人王忠誠（下稱異議人）
    於民國100 年5 月4 日9 時2 分許，駕駛車牌號碼0410－WR
    號自用小客車，行經高雄都會高架道路大中段文川匝道口時
    ，行車速度超過規定之最高時速20公里以上未滿40公里，為
    高雄市政府警察局交通警察大隊逕行舉發，並以前開自用小
    客車所有人王林月娥為被通知人製單舉發；其後，王林月娥
    認為受舉發之違規行為應歸責於異議人，向原處分機關交通
    部公路總局嘉義區監理所臺南監理站告知應歸責人為異議人
    ；嗣原處分機關認異議人前開違規事實明確，爰依道路交通
    管理處罰條例（下稱處罰條例）第40條、第85條第1 項之規
    定，裁處異議人罰鍰新臺幣1,800 元，並依處罰條例第63條
    第1 項規定，記違規點數1 點。
二、異議意旨略以：員警提供之照片無法證明異議人違規之地點
    在高雄都會高架道路大中段文川匝道口，異議人亦有可能於
    高速公路行駛；另異議人事後駕車以時速60公里行經前開處
    所，發現其他車輛均呼嘯而過，可見其他車輛之行車速度均
    超過時速60公里，且前開處所應非使用儀器定點測速照相。
    為此，聲明異議，請求撤銷原處分。
三、按汽車駕駛人，行車速度，超過規定之最高時速，或低於規
    定之最低時速，除有第43條第1 項第2 款所定行車速度，超
    過規定之最高時速60公里以上之情形外，處新臺幣1,200 元
    以上2,400 元以下罰鍰；汽車駕駛人有第40條情形者，除依
    原條款處罰鍰外，並予記違規點數1 點，此觀諸上開條例第
    40條、第63條第1 項第1 款之規定自明。
四、經查：
  (一)高雄都會高架道路大中段文川匝道口最高行車時速為時速60
    公里，有攝有前開處所設置之最高速限標誌之照片影本1 份
    在卷可按。再前開自用小客車於100 年5 月4 日9 時2 分19
    秒許，乃由異議人所駕駛，為異議人所不否認。再觀諸卷附
    攝有前開自用小客車行駛情形之照片，其上業已記載「日期
    ：2011/05/04」、「速限：060km/h 」、「時間：09:02:19
    」、「車速：081km/h 」、「地點：大中高架道路文川匝道
    口」等文字，衡諸前開照片上記載之日期、時間、地點、速
    限、車速，乃依機械之功能設定於固定式雷達測速照相設備
    儀器內，而非由員警另行註記，此有高雄市政府警察局交通
    警察大隊100 年10月26日高市警交逕字第10000398 08 號函
    在卷可按，足認異議人於100 年5 月4 日9 時2 分19秒，乃
    以時速81公里之行車速度，行經高雄都會高架道路大中段文
    川匝道口。
  (二)異議人雖以前揭情詞置辯。惟查，卷附攝有前開自用小客車
    行駛情形之照片，業已明確記載拍攝之地點，異議人抗辯：
    員警提供之照片無法證明異議人違規之地點在高雄都會高架
    道路大中段文川匝道口，異議人亦有可能於高速公路行駛云
    云，無非事後卸責之詞，不足採信。其次，異議人抗辯其事
    後駕車以時速60公里行經前開處所，發現其他車輛均呼嘯而
    過云云，縱或屬實，至多亦僅能證明異議人所指其他呼嘯而
    過之車輛，均有違反處罰條例第40條或第43條第1 項第2 款
    之違規行為，並不足以證明前開處所之最高行車時速並非時
    速60公里，或前開處所並非使用儀器定點測速照相，尚不足
    據為異議人卸免其因違反處罰條例第40條規定，所應負責任
    之理由。異議人上開辯解，均無足取。
  (三)從而，足認異議人於前揭時日，駕駛前開自用小客車，行經
    高雄都會高架道路大中段文川匝道口時，確有行車速度超過
    規定之最高時速20公里以上40公里以下之情形。異議人違反
    道路交通管理處罰條例第40項規定之違規行為，應堪認定。
五、綜上所述，異議人確有違反處罰條例第40條規定之違規行為
    ，原處分機關依處罰條例第40條之規定，並參酌違反道路交
    通管理事件統一裁罰基準表之規定，對汽車駕駛人即異議人
    裁處罰鍰1,800 元，核無違誤。本件異議為無理由，應予駁
    回。
六、據上論斷，應依處罰條例第87條第2 項，道路交通事件處理
    辦法第18條，裁定如主文。
中    華    民    國  100     年    11    月    29    日
                  刑事第十五庭  法  官  伍逸康
以上正本證明與原本無異。
如不服本裁定，應於送達後5日內，向本院提出抗告狀。
                                書記官   謝竣閎
中    華    民    國   100    年    11    月    29    日